【裁判字號】    92,交聲,877
【裁判日期】    920908
【裁判案由】    聲明異議
【裁判全文】
臺灣臺中地方法院交通事件事裁定                  九十二年度交聲字第八七七號
    原處分機關  交通部公路總局台中區監理所
    受 處分 人  甲○○
右列受處分人因違反道路交通管理處罰條例案件，對於交通部公路總局臺中區監理所
民國九十二年九月日所為之裁決（中監違字第裁六○─ＺＤ0000000、ＺＥ0
000000號裁決書），聲明異議，本院裁定如左：
    主  文
異議駁回。
    理  由
一、原處分機關略以：本案係國道高速公路警察局第四、五隊於民國九十二年四月二
    十八日及九十一年八月十八日以公警局交字第ＺＤ0000000、ＺＥ000
    0000號舉發通知單舉發受處分人甲○○所有之車號Ｗ三─三五一五號自小客
    車「限速一百公里時速一百二十四公里超速二十四公里」、「限速一百公里時速
    一百十四公里超速十四公里」之違規，受處分人未於應到案日期前到案，該所遂
    於九十二年八月十二日以中監違字第裁六○─ＺＤ0000000、ＺＥ000
    0000號裁決書分別裁處罰鍰新台幣（下同）六千元、六千元；逾期則依裁決
    書處罰主文規定裁處，於法並無不合等語。
二、本件異議人即受處分人甲○○則以：異議人原住臺中縣大里市○○路一四一巷十
    四號七樓，因九二一地震房子倒了而遷移，故未收受任何舉發通知單或告知，並
    非故意逃避不繳罰鍰，爰聲明異議云云。
三、按汽車行駛於高速公路或設站管制之道路，而不遵守管制之規定者，處汽車駕駛
    人，除處新台幣三千元以上六千元以下罰鍰外，並予記違規點數一點；汽車駕駛
    人，行車速度，超過規定之最高時速，處新台幣一千二百元以上二千四百元以下
    罰鍰，道路交通管理處罰條例第三十三條第一項、四十條第一項、第六十三條第
    一項第一款分別定有明文。另汽車違反道路交通管理事件，以科學儀器取得違規
    證據資料，足資認定其違規事實者，得逕行舉發之，而逕行舉發，應記明車輛牌
    照號碼、車型等可資辨明之資料，查明汽車所有人姓名或名稱、住址，並以該汽
    車所有人為被通知人製單舉發之，由舉發機關送達被通知人；再按對於當事人之
    送達，應為送達之處所不明者，行政機關得依申請准為公示送達，如無人為公示
    送達之申請者，行政機關為避免行政程序遲延，認有必要時，得依職權命為公示
    送達，亦分別為行政程序法第七十八條第一項第一款、第二項所明定。
四、經查：本件受處分人即異議人甲○○所有之車號Ｗ三─三五一五號因超速行駛違
    規，分別為國道公路警察局第四、五隊依採證照片逕行舉發，並掣開舉發通知單
    等情，有號舉發通知單等在卷可稽。又異議人因逾期限內到案，為原處分機關以
    加重罰鍰方式裁處。本件異議人雖不否認有前揭違規事實，惟辯稱：因房子倒了
    而遷移，故未收受任何舉發通知單或告知云云。然經查：前揭舉發通知單業由原
    舉發機關寄發至受處分人當時之戶籍地即「臺中縣大里市○○路一四一巷十四號
    七樓」此有戶役政連結作業系統關於甲○○之遷徙紀錄資料表一紙在卷可稽，後
    因「遷移不明」無法送達而退件，原舉發單位等乃分別於九十一年十一月一日以
    公警國五交字第０９１００１０４９０號於九十二年六月十日以公警國四交字第
    ０９２０００３５０６號公告辦理公示送達等情，並有前揭公告、舉發單影本、
    郵政機關無法投遞退件證明章等在卷足憑；從而，受處分人所有之車號Ｗ三─三
    五一五號自小客車既有前揭違規行為，且舉發單依其當時之戶籍地址即汽車登記
    住址寄送在無法送達而退件後，原舉發單位亦已依法辦理公示送達，已生送達之
    效力。交通部公路總局臺中區監理所本於上開舉發通知單，在未有繳交罰鍰紀錄
    下據以裁罰，於法並無不合，本件異議為無理由，應予駁回。
據上論斷，應依道路交通管理處罰條例第八十七條第二項、道路交通案件處理辦法第
十九條，裁定如主文。
中      華      民      國    九十二    年      九      月      八      日
                                臺灣臺中地方法院交通法庭
                                    法  官  張清洲
右正本證明與原本無異。
如不服本裁定應於送達後五日內向本院提出抗告狀。
                                    書記官
中      華      民      國    九十二    年      九      月      八      日


司法院資訊處製作；財團法人民間司法改革基金會備份。
